【裁判字號】    88,易,568
【裁判日期】    890118
【裁判案由】    毀損
【裁判全文】
臺灣新竹地方法院刑事判決                          八十八年度易字第五六八號
    公  訴  人  臺灣新竹地方法院檢察署檢察官
    被      告  甲○○
右列被告因毀損案件，經檢察官提起公訴（八十八年度偵字第四八四０號），本院判
決如左：
    主  文
甲○○損壞他人之檳榔樹，足以生損害於他人，處拘役伍拾日，如易科罰金，以參佰
元折算壹日。
    事  實
一、甲○○明知竹東鎮○○里○○○段五八二之二號土地所有權人為乙○○，同段第
    一八八號土地所有權人為乙○○、蔡石興、蕭阿發、蔡錦清四人所共有，竟基於
    毀損之故意，於民國（下同）八十八年五月十二日下午五時三十分許，至上開二
    筆土地上，徒手將其上乙○○所種之檳榔樹共八十棵（價值約新台幣（下同）二
    萬多元）拔掉，八十棵檳榔樹因而全部枯死，足生損害於乙○○。
二、案經乙○○訴由新竹縣警察局竹東分局報請台灣新竹地方法院檢察署檢察官偵查
    起訴。
    理  由
一、訊據被告甲○○坦承有拔掉檳榔樹之事實，惟辯稱：前開土地是其父親蔡石興所
    分得之土地云云。經查，竹東鎮○○里○○○段五八二之二號土地所有權人為乙
    ○○，同段第一八八號土地所有權人為乙○○、蔡石興、蕭阿發、蔡錦清四人所
    共有，為被告所明知（見本院八十八年十一月十八日被告審判筆錄），此亦有土
    地登記簿謄本附卷可稽，是被告辯稱上開土地係其父蔡石興所分得之土地，即不
    足採信。此外並有照片一份、新竹縣竹東地政事務所土地複丈成果圖附卷可憑，
    事證明確，被告之上開犯行堪予認定。
二、核被告甲○○所為，係犯刑法第三百五十四條之毀損罪。爰審酌被告因父執輩分
    家產所產生之糾紛，認為係告訴人欺騙其父親，始犯本罪、手段，犯罪時所受之
    刺激及其品性、生活狀況、智識程度、犯罪所生之損害，及犯罪後態度等一切情
    狀，量處如主文所示之刑，並諭知易科罰金之折算標準。公訴人另以被告於八十
    八年五月十日在上址，徒手將其上乙○○所種之檳榔樹共八十棵拔掉，而認被告
    該次犯行亦屬觸犯刑法第三百五十四條之毀損罪嫌云云，惟查被告雖有公訴人所
    指該次犯行，惟告訴人發現後，即將該檳榔樹植回而未枯死，是被告該次犯行尚
    屬未遂階段，而刑法第三百五十四條之毀損罪並不處罰未遂犯，則被告此次犯行
    自不為罪，惟公訴人既認此與前開有罪部分有連續犯之裁判上一罪關係，爰不另
    為無罪之諭知，附此敘明。
三、據上論斷，應依刑事訴訟法第二百九十九條第一項前段，刑法第三百五十四條、
    第四十一條，罰金罰鍰提高標準條例第一條前段、第二條，判決如主文。
中      華      民      國      八十九      年    一      月    十八    日
                                 臺灣新竹地方法院刑事第一庭
                                     法  官   謝  慧  敏
右正本證明與原本無異。
如不服本判決，應於判決送達後十日內向本院提出上訴狀( 應附繕本 )，上訴於
臺灣高等法院。
                                     書記官   龔  紀  亞
中      華      民      國      八十九      年    一      月    十八    日


司法院資訊處製作；財團法人民間司法改革基金會備份。
